---
title: "Titanic"
output:
  html_document:
    df_print: paged
---
```{r setup, include = FALSE}
knitr::opts_chunk$set(echo = TRUE, warning = FALSE, message = FALSE)
options(scpien = 999)
```

```{r, include = FALSE}
paquetes <- c('dplyr',
              'caTools',
              'party')
              
instalados <- paquetes %in% installed.packages()

if(sum(instalados == FALSE) > 0) {
  install.packages(paquetes[!instalados])
}

lapply(paquetes, require, character.only = TRUE)
```

```{r, include = FALSE}
library("dplyr") #manipular data
library("caTools") #para dividir los datos en train y test con split()
library("party") #para usar decision tree (función ctree)
```

```{r eval = TRUE, echo = TRUE, include = FALSE}
setwd("C:/Users/Andres/OneDrive/Documents/Andrés/DA/R/Proyectos/Titanic")
```

```{r eval = TRUE, echo = TRUE, include = FALSE}
titanic <- read.csv("C:/Users/Andres/OneDrive/Documents/Andrés/DA/R/Proyectos/Titanic/Titanic_train_and_test.csv", head = TRUE, sep = ",",)
```

Los paquetes usados para este proyecto son: 'dplyr', 'caTools' y 'party'.

```{r}
#Vemos las variables presentes
head(titanic, 5)
```

```{r}
#A continuación eliminaré las columnas que empiezan con nombre zero
cols <- colnames(titanic)
zero <- grep('zero', cols)
df <- titanic[ ,-zero]
head(df,5)
```

A continuación veremos con summary un resumen de las varibales del df

```{r}
summary(df)
```

```{r}
#Eliminaré la columna passangerid
df <- select(df, -c(Passengerid))
head(df)
```

Ahora voy a dividir el df en observaciones de entrenamiento y prueba, con la función .split() del paquete caTools

```{r}
muestra <- sample.split(df, SplitRatio = 0.8)
train <- subset(df, muestra == TRUE)
test <- subset(df, muestra == FALSE)
```

Creamos el modelo y vemos gráficamente cómo el modelo determina las probabilidades

```{r}
modelo_train <- ctree(X2urvived ~ ., train)
plot(modelo_train)
```

Una vez que el modelo le aplicamos los datos de entrenamiento, procedemos a aplicar el data set de test

```{r}
modelo_prediccion <- predict(modelo_train, test)
```

Ahora crearemos la matriz de confusión (accuracy), en la cual comparamos errores. Es decir, en los ejes superiores tenemos lo que se predice, y en el eje de la izquierda tenemos lo real. 

```{r}
m_conf <- table(test$X2urvived, round(modelo_prediccion))
```

Calculamos accuracy

```{r}
acc <- round((sum(diag(m_conf))/sum(m_conf))*100,2)
print(paste("Precisión del modelo = %", acc))
```
